【裁判字號】    90,上易,4050
【裁判日期】    900829
【裁判案由】    贓物
【裁判全文】
臺灣高等法院刑事判決                            九十年度上易字第四五號
    上  訴  人  臺灣桃園地方法院檢察署檢察官
    被      告  甲○○
右上訴人因被告贓物案件，不服臺灣桃園地方法院八十八年度易字第一七九號，中華
民國九十年八月二十九日第一審判決（起訴案號：臺灣桃園地方法院檢察署八十七年
度偵字第一七二００號），提起上訴，本院判決如左：
    主      文
上訴駁回。
    理      由
一、公訴意旨略以：被告甲○○於民國八十六年五月下旬左右，在桃園縣蘆竹鄉○○
    路○段七號，明知辛逸民、盧建志、黃忠賢、李又白、邱棟樑（均另案偵查）所
    出售價值新臺幣約三百六十萬元之電腦硬體機件，係渠等甫於同年月十四日零時
    許，在臺中市○○區○○路二段二五二之四號六樓即王德義負責之數技股份有限
    公司竊得之贓物，竟仍以不詳價格收購再轉售圖牟不法利益，因認被告涉有刑法
    第三百四十九條第二項故買贓物罪嫌。
二、本案經本院審理結果，認第一審判決對被告甲○○為無罪之諭知，核無不當，應
    予維持，並引用第一審判決書記載之證據及理由（如附件）。
三、檢察官雖以：被告收購贓物之事實，業據辛逸民於警局供稱「我將竊得電腦零件
    器材賣給甲○○一、二次。」，且據盧建志、黃忠賢分別於警局供稱「據我所知
    ，辛逸民將所竊得硬體機販賣給甲○○，我們所得硬碟機大部分賣給他。」、「
    我們竊得電腦零件交給辛逸民後販賣給甲○○。」，且原審所引臺灣高等法院高
    雄分院之判決，認定辛逸民所犯電腦竊盜案件高達五十餘件，僅小部分認無犯罪
    ，原審遽為被告無罪之判決，似值商榷云云，提起上訴。
四、按刑法上故買贓物罪，係指明知他人因財產犯罪取得物品仍予買受為要件，而此
    事實之有無，應依積極證據認定。經查，依證人盧建志於警訊時所為「據我所知
    ，辛逸民將所竊得硬體機販賣給甲○○，我們所得硬碟機大部分賣給他。」、「
    我們竊得電腦零件交給辛逸民後販賣給甲○○。」供述，均指稱將竊得之電腦零
    件交由辛逸民出售，嗣於本院囑託臺灣臺東地方法院訊問時，亦均證稱彼等於辛
    逸民出售贓物予被告時並未在場，而就出售日期部分，證人盧建志所指「（距離
    得手日多久）約二、三天。」，與證人黃忠賢所稱「約五至七日左右」，亦屬不
    一，則盧建志、黃忠賢所指與辛逸民在臺中市數技股份有限公司竊取之物品，嗣
    由辛逸民銷售予被告之證述，已非無瑕疵可指，又辛逸民雖曾於警局供稱將竊得
    之電腦零件出售予被告約一、二次，然就該電腦零件是否在臺中市數技股份有限
    公司竊得乙節，並未為明確之供述，而辛逸民所涉該部分竊盜行為，經檢察官移
    送法院併案審理後，迭為辛逸民所否認，法院審理結果，亦認定並無積極證據證
    明辛逸民確有該部分竊盜行為，有臺灣高等法院高雄分院八十九年度上更(二)字第
    二二二號刑事判決在卷可憑，且被告於警訊及偵審中，均堅決否認有向辛逸民故
    買渠等在臺中市數技股份有限公司竊取之電腦零件之行為，自應認公訴人所指被
    告涉嫌故買右揭贓物行為，尚屬不能證明，是則公訴人仍執陳詞，指摘原審判決
    不當而提起上訴，為無理由，應予駁回。
據上論斷，應依刑事訴訟法第三百七十三條、第三百六十八條判決如主文。
本案經檢察官呂光華到庭執行職務
中    華    民    國      九十一      年      四      月       二       日
臺灣高等法院刑事第十九庭
                                審判長法  官  許  國  宏
                                      法  官  洪  光  燦
                                      法  官  林  勤  純
右正本證明與原本無異。
本判決不得上訴。
                                      書記官  葉  瑩  庭
中    華    民    國      九十一      年      四      月       三       日
附件：
臺灣桃園地方法院刑事判決                          八十八年度易字第一七九號
    公  訴  人  臺灣桃園地方法院檢察署檢察官
    被      告  甲○○  男三十二歲（民國○○○年○月○日生）
                        住桃園縣龍潭鄉○○路七十之二號
                        居桃園縣蘆竹鄉蘆竹村一七鄰二二四號
                        身分證統一編號：Ｈ一二九二七六九九號
右列被告因贓物案件，經檢察官提起公訴（八十七年度偵字第一七二００號），本
院判決如左：
        主  文
甲○○無罪。
        理  由
一、公訴意旨如附件起訴書所載。
二、公訴人認被告甲○○涉嫌故買贓物罪，係以其向辛逸民、盧建志、黃忠賢、李又
    白、邱棟等人於八十六年五月下旬左右，在桃園縣蘆竹鄉○○路○段七號店內
    所購買之電腦硬體機件係辛某等人在同年月十四日零時許，共同於台中市○○區
    ○○路二段二五二之四號六樓竊取而來之贓物為論據。惟按刑法贓物罪之贓物係
    指因侵害財產性法益罪，所得之財物而言。經查，本件之贓物，係指發生於八十
    六年五月下旬，在台中市○○區○○路二段二五二之四號六樓，數技股份有限公
    司遭辛逸民、盧建志、黃忠賢、李又白、邱棟樑竊盜集團行竊所失之電腦硬體機
    件，而前揭公司於前述時間遭竊，固據公司負責人黃德義於警訊時供述明確，然
    該起竊盜犯行，有關辛逸民涉案部份則經台灣高等法院高雄分院於八十九年二月
    二十四日以八十七年度上更（一）字第二０三號刑事判決，於理由欄內論述該次
    竊盜，因證據不足，無法證明，且與該判決論罪科刑部份有連續犯裁判上一罪之
    關係，故不另為無罪諭知確定在案，有該刑事判決在卷可稽，參以以辛逸民為首
    之竊盜集團其作案方式均是由辛逸民找作案目標後，由他連絡何人與之作案，平
    時由盧建志擔任把風工作，辛逸民擔任指揮等情，分為共犯黃忠賢、盧建志二人
    於警訊時供述甚明，從而前揭竊盜犯行，為首之辛逸民既未能證明曾犯下該次竊
    盜犯行，自無從論斷被告甲○○曾自渠等手中購買過公訴人所指之贓物，此外本
    件亦未曾於被告處所查獲任何有關前揭數技股份有限公司所失竊之電腦硬體機件
    ，是公訴人指稱被告所涉犯行，不能證明，爰應為其無罪之諭知。
據上論斷，應依刑事訴訟法第三百零一條第一項前段，判決如主文。
本案經檢察官廖江憲到庭執行職務。
中      華      民      國      九十      年    八      月    二十九   日
                                臺灣桃園地方法院刑事第一庭
                                      法  官    潘政宏
右正本證明與原本無異。
如不服本判決，應於判決送達後十日內向本院提出上訴狀( 應附繕本 )，上訴於臺灣
高等法院。
                                    書記官   王月香
中        華        民        國    九十     年   八   月    三十一    日


司法院資訊處製作；財團法人民間司法改革基金會備份。
